臺北高等行政法院裁定
110年度交上字第396號
上  訴  人  臺北市交通事件裁決所


代  表  人  蘇福智（所長）
被 上訴 人  許書欽                                     

上列當事人間交通裁決事件，上訴人對於中華民國110年11月5日
臺灣士林地方法院110年度交字第247號行政訴訟判決，提起上訴
，本院裁定如下：
　　主  文
上訴駁回。
上訴審訴訟費用新臺幣柒佰伍拾元由上訴人負擔。
　　理  由
一、按對於交通裁決事件之判決提起上訴，非以其違背法令為理
    由，不得為之，且應於上訴理由中表明原判決所違背之法令
    及其具體內容之事由，或表明依訴訟資料可認為原判決有違
    背法令之具體事實之事由，行政訴訟法第237條之9第2項準
    用第235條第2項及第236條之1規定甚明。是對於地方法院交
    通裁決事件之判決上訴，非以其違背法令，且於上訴理由中
    表明上開事由之一者，即屬不應准許，自應認為不合法而駁
    回之。又依同法第237條之9第2項準用第236條之2第3項、第
    243條第1項規定，判決不適用法規或適用不當者，為違背法
    令；而判決有第243條第2項所列各款情形之一者，為當然違
    背法令。故當事人對於地方法院交通裁決事件之判決上訴，
    如依行政訴訟法第237條之9第2項準用第236條之2第3項、第
    243條第1項規定，以判決有不適用法規或適用不當為理由時
    ，其上訴狀或理由書應表明原判決所違背之法令及其具體內
    容；若係成文法以外之法則，應揭示該法則之旨趣，倘為司
    法院解釋，則為揭示該解釋之字號或其內容。如以行政訴訟
    法第237條之9第2項準用第236條之2第3項、第243條第2項所
    列各款情形為理由時，其上訴狀或理由書，應揭示合於該條
    項各款之事實。上訴狀或理由書如未依此項方法表明者，即
    難認為已對交通裁決事件之判決之違背法令有具體之指摘，
    其上訴自難認為合法。
二、緣被上訴人駕駛其所有車牌號碼000-0000號自用小客車（下
    稱系爭車輛）於民國109年4月8日17時47分許，在新北市○○
    區○○路3 段（中正南路路口，往臺北方向）處，因「轉彎或
    變換車道不依標誌、標線、號誌指示」之違規事實，經民眾
    檢舉後並遭新北市政府警察局三重分局（下稱舉發機關）員
    警製單舉發，嗣經上訴人依道路交通管理處罰條例第48條第
    1項第2款，以110年8月4日北市裁催字第22-CN2666287號違
    反道路交通管理事件裁決書（下稱原處分），裁處被上訴人
    罰鍰新臺幣600元並記違規點數1點，被上訴人不服，提起行
    政訴訟。案經臺灣士林地方法院以110年11月5日110年度交
    字第247號行政訴訟判決（下稱原審判決）撤銷原處分。上
    訴人不服，遂提起本件上訴。　
三、上訴意旨略以：依舉發機關110年10月18日新北警重交字第1
    103808448號函所附採證照片已可清楚看見系爭車輛車身明
    顯跨越雙白實線(參照17:47:18之採證照片)，上訴人業於11
    0年10月20日以北市裁申字第1103178288號函(證物1)將前開
    函及採證照片送交原審法院。原審於110年10月19日開庭審
    理並勘驗採證影像後，上訴人復於110年10月21日以北市裁
    申字第1103179720號函(證物2)表示意見略以：「…另原告本
    案違規事實(參照原審證物4採證光碟，檔案名稱：CN000000
    0.mp4)，影片時間17:47:16，000-0000號車使用右方向燈，
    車輛前方出現雙白實線；影片時間17:47:16至18秒，系爭車
    輛跨越雙白實線持續前行，右方向燈持續閃爍…」，亦清楚
    將被上訴人違規事實及證據表明，惟原審竟無視上訴人已提
    出明確之證據，仍認「未能確認左側車身是否有跨越陸橋下
    方路面上繪設之白色雙實線」，實有判決違背調查證據之結
    果及經驗法則之違法情事等語。惟上訴人之上訴理由，已據
    原審當庭勘驗檢舉人所提供舉發光碟影像並製作勘驗筆錄，
    並據以認定無從由檢舉影片認定被上訴人有原處分所載之違
    規情事，故原審判決實已詳為論斷本件法條適用、證據採納
    取捨及心證形成之理由（原審判決第2至4頁）。上訴人之上
    訴理由無非係重申其於原審之主張，及以其歧異見解就原審
    認定事實、適用法律之職權行使，指摘其為不當，並就其於
    原審已提出而經原審判決審酌論斷且指駁不採之理由復執陳
    詞，自難認上訴人對原審判決之如何違背法令已有具體之指
    摘。揆諸首揭規定及說明，應認其上訴為不合法。
四、據上論結，本件上訴為不合法。依行政訴訟法第237條之9第
    2項、第236條之2第3項、第249條第1項前段、第237條之8第
    1項、第104條、民事訴訟法第95條、第78條，裁定如主文。
中　　華　　民　　國　　111 　年　　 2　　月　　10　　日
　　　　　　　　　　臺北高等行政法院第三庭
                          　　審判長法  官　楊  得  君　
                             　　　 法  官　畢  乃  俊
                            　 　　 法  官　鄭　凱　文　
上為正本係照原本作成。
不得抗告。
中　　華　　民　　國　　111 　年　　 2　　月　　10　　日
　　　　　　　　　　　　　　　　　　書記官　吳　芳　靜